# 固定资产随机赠件的账务处理

提问人：kimichangchun 时间：2016-01-10 08:53:40
请教陈版主： 我公司以前年度购置了一大批进口设备，每台设备购置时，都按照购置合同中约定的固定资产购置价款和当时的汇率计算确认了固定资产价值，与购置该项固定资产的合同中也约定随机赠送的配件明细，不同的合同，有的标明了配件的价值，有的只有配件个数和名称。我公司在进行账处理时，未考虑此部分配件的价值，直接按照合同中约定的购置固定资产价值确认固定资产，配件备查登记，并逐年消耗。 本年在接受外部检查时，检查机关的结论是我公司的固定资产价值虚增，随机配件未入账。要求我公司整改，请教陈版主，我们该如何整改。 是按照固定资产准则中约定的：“以一笔款项购入多项没有单独标价的固定资产，应当按照各项固定资产的公允价值比例对总成本进行分配”还是将配件按照 1 元的名义金额入账。请陈版主指教。
配，分别确定各项固定资产的成本。

回答人：chenyiwei
如果能够明确确定配件在取得时的公允价值的，则按照准则的上述“以一笔款项购入多项没有单独标价的固定资产”规定处理；无法合理确定单项公允价值的，可以按名义价值入账。